【裁判字號】    89,易,311
【裁判日期】    900222
【裁判案由】    違反毒品危害防制條例
【裁判全文】
臺灣基隆地方法院刑事判決                          八十九年度易字第三一一號
    公  訴  人  臺灣基隆地方法院檢察署檢察官
    被      告  甲○○
                (原名：林仲彬.
右列被告因毒品危害防制條例案件，經檢察官提起公訴 (八十九年度偵字第一００九
號），本院判決如左：
    主  文
甲○○無罪。
    理      由
一、公訴意旨略以：被告甲○○自民國（下同）八十八年十二月初至八十九年一月底
    間，在其同居女友乙○○位於基隆市安樂區○○○路二０八巷一七四弄十四號三
    樓之住處浴室內，基於概括之幫助施用毒品犯意，先後二次將第二級毒品安非他
    命置於玻璃瓶內，以打火機在瓶底燃燒，使之產生煙霧後提供予乙○○吸用。嗣
    乙○○於八十九年二月十五日十七時三十分許，在上址為警查獲持有安非他命，
    始供出上情。因認被告涉有毒品危害防制條例第十條第二項之幫助施用第二級毒
    品罪嫌。
二、按犯罪事實，應依證據認定之，無證據不得定其犯罪事實，又不能證明被告犯罪
    者，應諭知無罪之判決，刑事訴訟法第一百五十四條、第三百零一條第一項分別
    定有明文。本案公訴人認被告甲○○有幫助施用第二級毒品之犯行，無非以上開
    事實業據證人乙○○證述綦詳，且被告供承伊曾與廖女同居、查獲安非他命零點
    八公克及吸食器一組可能為伊所有等語，足認乙○○之指證並非無據，為其論據
    ，訊據被告堅詞否認有上開犯行，辯稱：係乙○○自己拿安非他命施用，伊不准
    廖女吸毒等語。經查：
(一)證人乙○○於警訊時證稱其被查獲前最後一次施用是在八十九年一月底，安非他
    命是由被告免費提供，於本院審理中復改稱被告最後一次分其施用係於八十八年
    十二月份；於偵查中證稱被告先後二次提供安非他命予其施用間隔十日以上，但
    於本院審理時卻稱二次僅相隔三、四天；於審判時先稱其係與被告同居後才開始
    施用安非他命，但隨即又改稱和被告同居前就有吸食安非他命；又於偵查中陳稱
    曾與被告同居近一個月，然於偵查中卻稱係自八十八年十二月初至八十九年一月
    底與被告同居；又查獲之安非他命零點八公克，乙○○於警訊中先稱係被告所有
    ，嗣於審判中復改稱為其所有。核證人乙○○之證述，於被告犯罪事實有關之重
    要部分，前後不一，顯互矛盾而有瑕疵，自不足以採為論罪之依據。
(二)又乙○○自稱與被告同居前即有吸食安非他命，因此，被告辯稱安他命係乙○○
    自己拿去施用，衡情尚不無可能，復參以廖女曾自行向他人購買安非他命施用等
    情，迭據乙○○於偵、審中供明在卷，衡情，廖女既有獨立取得毒品之能力，自
    無依賴被告幫助施用之必要，且乙○○於本院審理中亦坦承伊曾遭被告以鐵棍毆
    打，則其是否因此而挾怨報復，非不存在合理之懷疑。
(三)至於乙○○住處查獲之第二級毒品安非他命零點八公克及吸食器乙組，縱令為被
    告所有，但因被告本身亦有施用安非他命之行為，是上開扣案物至多僅能認定係
    被告與廖女同居時所留下，尚難據此推定被告有幫助乙○○施用毒品之犯意。
三、綜上所陳，本件並無積極證據足認被告有幫助乙○○施用第二級毒品之犯行，揆
    諸前揭規定，自屬不能證明其犯罪，應為被告無罪之諭知。
據上論斷應依刑事訴訟法第三百零一第一項，判決如主文。
本案經檢察官黃士元到庭執行職務。
中    華    民    國      九十     年       二       月      二十二     日
     臺灣基隆地方法院刑事第三庭
                                           法  官  姚  貴  美
右正本證明與原本無異。
對於本件判決如有不服，應於收受送達後十日內，向本院提出上訴書狀，上訴於臺灣
高等法院，並按他造當事人之人數附具繕本。
                                           書記官  明  祖  斌
中    華    民    國      九十     年       三       月        五       日


司法院資訊處製作；財團法人民間司法改革基金會備份。
